臺灣彰化地方法院刑事判決　　　　　　　　　　　　九十一年度交易字第一三四號
　　公　訴　人　臺灣彰化地方法院檢察署檢察官
　　被　　　告　乙○○　女三十.
右列被告因過失傷害案件，經檢察官提起公訴（九十一年度偵字第三五一八號），本
院判決如左：
        主  文
乙○○因過失傷害人，處拘役伍拾日，如易科罰金，以佰元折算壹日。
        事  實
一、乙○○（領有普通小型車駕駛執照）於民國九十年十一月三十日下午六時五分許
    ，駕駛車牌號碼Ｊ二─三七五六號自小客車下班回家途中，沿彰化縣埤頭鄉○○
    路由北往南方向行駛，途經該路段與庄子路之無號誌交岔路口時，本應注意該路
    段之限速為時速四十公里，不得超速行駛，且應注意汽車行經無號誌之交岔路口
    時，應減速慢行，作隨時停車之準備，並應注意車前狀況，隨時採取必要之安全
    措施，而依當時天候晴、路面乾燥、無缺陷、無障礙物、視距良好等一切情狀，
    並無不能注意之情事，竟疏未注意車前狀況，並採取減速慢行、作隨時停車準備
    之安全措施，貿然以時速約七、八十公里之速度超速行駛，適有甲○○騎乘車牌
    號碼ＳＷＥ─七七九號（起訴書誤載為ＳＷＦ─七七九號）輕型機車，沿庄子路
    由東往西方向行駛而來，亦疏未注意行經無號誌之交岔路口，其騎駛之庄子路為
    支線道，應暫停讓彰水路之幹線道車輛先行，致二車均避煞不及而發生碰撞，甲
    ○○因而受有右股骨粗隆下骨折、右脛骨上端骨折等傷害。乙○○肇事後，於有
    偵查犯罪職權之機關或個人發覺其犯罪前，隨即託請旁人報警，並主動向前往現
    場處理本件車禍之員警李國平坦承肇事而自首，且主動接受裁判。
二、案經甲○○訴由彰化縣警察局北斗分局報請臺灣彰化地方法院檢察署檢察官偵查
    起訴。
        理  由
一、訊據被告乙○○固坦承駕車於右揭時、地與告訴人甲○○騎乘之機車發生碰撞等
    情不諱，然矢口否認有何上開過失犯行，辯稱：係告訴人騎車忽然衝出來才會撞
    到云云。惟查：（一）肇事現場係屬尚未設置號誌之新開設道路，於車禍發生時
    ，該路口係屬無號誌之交岔路口，且被告行進方向路段之限速為時速四十公里，
    車禍發生後被告之煞車痕長達三十一點四公尺等情，業據證人即前往現場處理本
    件車禍之員警李國平於本院審理時到庭證述明確，並有彰化縣警察局道路交通事
    故調查報告表一份在卷可稽。而被告於警、偵訊雖供述其當時之時速約六十公里
    云云，惟參以交通部函頒之「一般公路汽車煞車距離、行車速度對照表」，被告
    當時之時速應為時速約七、八十公里，被告供稱其時速僅六十公里云云，尚無可
    採。（二）又按汽車之行車速度，應依規定，且行經無號誌之交岔路口時，應減
    速慢行，作隨時停車之準備，並應注意車前狀況，隨時採取必要之安全措施，道
    路交通安全規則第九十三條第一項第三款、第九十四條第三項分別定有明文，被
    告駕車行經上開無號誌標誌之路口，自應遵守上開規定，而參以當時天候晴、路
    面乾燥、無缺陷、無障礙物、視距良好等一切情狀，並無不能注意之情事，有道
    路交通事故調查報告表一份在卷可稽，被告顯無不能注意之情事，詎其竟疏未注
    意車前狀況，並採取減速慢行、作隨時停車準備之安全措施，貿然以時速約七十
    公里之速度超速行駛，致不慎碰撞告訴人騎乘之前開機車，使告訴人受有前揭傷
    害，被告自應負過失責任，且其過失行為與告訴人所受傷害間，具有相當因果關
    係；而告訴人騎乘機車沿庄子路之支線道由東向西行駛至彰水路口時，雖疏未暫
    停禮讓彰水路之幹線道車輛先行，與被告前揭過失同屬肇事原因而亦與有過失，
    惟此仍無解於被告過失責任之認定。（三）再本件經送由臺灣省車輛行車事故覆
    議鑑定委員會鑑定之結果，亦同認：「甲○○駕駛輕型機車，行經無號誌之交岔
    路口，支線道車未暫停讓幹線道車先行，與乙○○駕駛自小客車，行經無號誌交
    岔路口，未減速慢行反嚴重超速行駛，同為肇事原因。」，有臺灣省車輛行車事
    故覆議鑑定委員會九十一年九月九日府覆議字第九一一七０三號函附之覆議意見
    書一件在卷可憑。至本件前經送請臺灣省彰化縣區車輛行車事故鑑定委員會鑑定
    ，其鑑定結果雖認為：「甲○○駕駛輕型機車行經無號誌之交岔路口，支線道車
    未停讓幹線道車先行，為肇事主因。乙○○駕駛自小客車，行經無號誌交岔路口
    ，未減速慢行作隨時停車之準備，為肇事次因。」，有臺灣省彰化縣區車輛行車
    事故鑑定委員會九十一年七月八日彰鑑字第九一０三九六號函附之鑑定意見書一
    件在卷可參，惟臺灣省彰化縣區車輛行車事故鑑定委員會忽略被告不惟未減速慢
    行，甚且嚴重超速行駛一情，是該鑑定結果認被告僅為肇事次因一節，尚無可採
    。（四）另被告領有普通小型車駕駛執照，已據本院審理時當庭勘驗上開駕駛執
    照一枚屬實，有本院審理筆錄一份在卷可稽。此外，復有告訴人於警、偵訊及本
    院審理時之指訴、診斷證明書三張及照片二十一幀在卷可佐，本件事證明確，被
    告前開過失犯行洵堪認定    。
二、核被告所為，係犯刑法第二百八十四條第一項前段之普通過失傷害罪（公訴人起
    訴法條漏載「前段」二字）。又被告肇事後，於有偵查犯罪職權之機關或個人發
    覺其犯罪前，隨即託請旁人報警，並主動向前往現場處理本件車禍之員警李國平
    坦承肇事而自首，且主動接受裁判一節，業據被告供明在卷，且經證人李國平於
    於本院審理時到庭證述屬實，應依刑法第六十二條前段規定，減輕其刑。爰審酌
    被告之過失程度（告訴人亦與有同等之過失，被告與告訴人之過失均同為肇事原
    因）、告訴人所受傷害及被告犯罪後已支付告訴人因本件車禍前往彰化基督教醫
    院就醫之醫療費用（此據被告於偵訊及本院審理時供明，並為在場之告訴人所不
    否認），惟尚未與告訴人就民事賠償部分達成和解，且犯罪後否認犯行之犯罪後
    態度等一切情狀，量處如主文所示之刑，並諭知易科罰金之折算標準，以資懲儆
    。
據上論斷，應依刑事訴訟法第二百九十九條第一項前段，刑法第二百八十四條第一項
前段、第六十二條前段、第四十一條第一項前段，罰金罰鍰提高標準條例第一條前段
、第二條，判決如主文。
本案經檢察官郭銘禮到庭執行職務
中      華      民      國    九十一    年     十二     月     二十     日
                                臺灣彰化地方法院刑事第三庭
                                      法      官  李  雅  俐
右正本證明與原本無異。
如不服本判決，應於判決送達後十日內，向本院提出上訴狀（須附繕本）。
告訴人或被害人對於判決如有不服具備理由請求檢察官上訴者，其上訴期間之計算係
以檢察官收受判決正本之日期為準。
                                      法院書記官  陳  佳  宏
中      華      民      國    九十一    年     十二     月   二十七     日
附錄論罪科刑法條：
刑法第二百八十四條第一項：
因過失傷害人者，處六月以下有期徒刑、拘役或五百元以下罰金，致重傷者，處一年
以下有期徒刑、拘役或五百元以下罰金。
